cs: Typ koncovky hadice chladiče: S nákružkem/ozubením; Přírubový; Těsněný O-kroužkem; Rychlospojka; Redukce; Násuvný (upínání sponou); Ostatní
lt-LT: Radiatoriaus žarnos galo tipas: Su briauna / rantytas; Su flanšu; Sandarinamas O žiedu; Greitosios jungties; Redukcinis; Užmaunamas (priveržiamas sąvarža); Kita
en: Radiator hose end type: Beaded/barbed; Flanged; O-ring sealed; Quick-connect; Reducer; Slip-on (clamp-on); Other
pl: Typ końcówki węża chłodnicy: Z przetłoczeniem/karbowana; Kołnierzowa; Uszczelniana o-ringiem; Szybkozłącze; Redukcyjna; Wsuwana (na opaskę zaciskową); Inne
vi: Đầu ốngĐầu ống tản nhiệt kiểu: Đầu dạng gờ/ngạnh; Đầu dạng mặt bích; Gioăng chữ O bịt kín; Đầu nối nhanh; Đầu giảm; Khớp trượt (Dùng kẹp); Khác
bg-BG: Тип край на маркуча на радиатора: С борд/назъбен; С фланец; Уплътнен с О-пръстен; Бърза връзка; Редуктор; Нахлузващ се (със скоба); Други
sv: Ändtyp för kylarslang: Kragad/hullingförsedd; Flänsad; O-ringstätad; Snabbkoppling; Reducerare; Påträdd (med klämma); Övrigt
pt-PT: Tipo de extremidade da mangueira do radiador: Com rebordo/espigão; Com flange; Selado com O-ring; Ligação rápida; Redutor; De enfiar (fixação com abraçadeira); Outro
it: Tipo di raccordo per tubo flessibile del radiatore: Bordato/scanalato; Flangiato; A tenuta O-ring; Ad attacco rapido; Riduttore; A scorrimento (con morsetto); Altro
fr: Type d’extrémité de durite de radiateur: Nervuré/cannelé; À bride; Joint torique; À connexion rapide; Réducteur; Emboîtable (à collier de serrage); Autre
pt-BR: Mangueira do radiador tipo de extremidade: Com rebordo/farpado; Flangeado; Com vedação O-ring; Engate rápido; Redutor; De encaixe (com abraçadeira); Outros
ro-RO: Tipul capătului furtunului de radiator: Cu nervuri/zimțat; Cu flanșă; Etanșare cu inel O; Conectare rapidă; Reductor; Glisant (prindere cu colier); Altele
hu: Hűtőcső végződéstípusa: Peremes/bordás; Karimás; O-gyűrűs tömítésű; Gyorscsatlakozós; Szűkítő; Csúsztatható (bilincses); Egyéb
zh-TW: 散熱器軟管末端類型: 珠緣/倒刺式; 法蘭式; O 型環密封式; 快拆接頭; 變徑式; 滑入式 (夾鉗式); 其他
fi: Jäähdyttimen letkun liitäntäpään tyyppi: Kauluksellinen/väkäksinen; Laipallinen; O-renkaalla tiivistetty; Pikaliitin; Supistaja; Pujotettava (kiristimellä); Muu
de: Endtyp des Kühlerschlauchs: Mit Wulst/Widerhaken; Geflanscht; O-Ring-gedichtet; Schnellverschluss; Reduzierstück; Zum Aufschieben (zum Anklemmen); Sonstige
hr-HR: Vrsta kraja crijeva hladnjaka: Obrubljeni/nazubljeni; S prirubnicom; Brtvljen O-prstenom; Za brzo spajanje; Reduktor; Natični (na stezaljku); Ostalo
nb: Endetype for radiatorslange: Med vulst/mothaker; Med flens; O-ringtettet; Hurtigkobling; Reduksjon; Påtrekkbar (klemmes på); Annet
ru: Тип конца шланга радиатора: С буртиком/штуцером; Фланцевый; С уплотнительным кольцом; Быстросъемный; Переходной (редукционный); Надвижной (под хомут); Другое
es: Tipo de extremo de manguera del radiador: Con reborde/acanalado; Con brida; Sellado con junta tórica; De conexión rápida; Reductor; Deslizante (con abrazadera); Otro
tr: Radyatör hortumu uç tipi: Tırtıklı/kancalı; Flanşlı; O-ring contalı; Hızlı bağlantı; Redüktör; Geçmeli (kelepçeli); Diğer
el: Τύπος ακροφυσίου σωλήνα ψυγείου: Με ραβδώσεις/προεξοχές; Με φλάντζα; Σφραγισμένο με δακτύλιο O-ring; Ταχείας σύνδεσης; Μειωτήρας; Συρταρωτός (με σφιγκτήρα); Άλλο
th: ชนิดปลายท่อหม้อน้ำ: แบบขอบนูน/หางปลาไหล; แบบมีหน้าแปลน; ซีลด้วยโอริง; สวมเร็ว; แบบลดขนาด; แบบสวม (รัดด้วยเข็มขัด); อื่นๆ
zh-CN: 散热器软管端头类型: 卷边/倒刺; 法兰连接; O 形圈密封; 快速连接; 变径管; 滑入式（卡箍式）; 其他
sk-SK: Typ konca hadice chladiča: S obrubou/vrúbkované; Prírubové; Utesnené O-krúžkom; Rýchlospojka; Redukcia; Násuvné (na svorku); Iné
sl-SI: Vrsta zaključka cevi hladilnika: Z robom/nazobčano; S prirobnico; Zatesnjeno z O-tesnilom; Hitra spojka; Reducirni kos; Natično (na objemko); Drugo
nl: Radiateurslang eindtype: Met kraal/weerhaak; Geflensd; O-ring afgedicht; Snelkoppeling; Verloopstuk; Slip-on (klem); Overig
da: Kølerslange-endetype: Vulst/mothage; Med flange; Forseglet med O-ring; Hurtigkobling; Reduktion; Slip-on (spændebånd); Andet
ko: 라디에이터 호스 끝단 유형: 비드/바브형; 플랜지형; O-링 밀봉형; 퀵 커넥트형; 리듀서형; 슬립온(클램프형); 기타
ja: ラジエーターホースエンドタイプ: ビード/バーブ; フランジ付き; Oリング密閉; クイックコネクト; レデューサー; スリップオン (クランプオン); その他